【裁判字號】    98,訴,3289
【裁判日期】    981210
【裁判案由】    毒品危害防制條例等
【裁判全文】
臺灣板橋地方法院刑事裁定              98年度訴字第3289號
公  訴  人  臺灣板橋地方法院檢察署檢察官
被      告  乙○○
                    （
選任辯護人  林俊宏律師（法律扶助）
上列被告因違反毒品危害防制條例案件，本院裁定如下：
    主  文
乙○○之羈押期間自民國九十八年十二月十八日起延長貳月。
    理  由
一、被告乙○○因違反毒品危害防制條例案件，經本院法官於民
    國98年9 月18日訊問後，認涉犯毒品危害防制條例第4 條第
    2 項、第3 項之販賣第二、三級毒品罪名，且犯嫌重大，所
    犯為刑事訴訟法第101 條第1 項第3 款之最輕本刑5 年以上
    有期徒刑之罪，並認有羈押之必要，非予羈押顯難進行審判
    ，而於同日庭諭暨執行在案。
二、訊據被告乙○○於本院準備程序中，就變造特種文書（汽車
    駕照）、寄藏具有殺傷力之改造槍枝及子彈，及持有第二級
    毒品大麻部分認罪；就販賣第二、三級毒品部分，坦承有使
    用0000000000門號與戊○○、丙○○通聯之事實，惟否認有
    此部分販毒犯行，並辯稱我是請戊○○、甲○○、丁○○、
    丙○○到我住處施用愷他命或安非他命，尚未販賣上開毒品
    給他們施用云云。查被告於：（一）98年3 月27日中午2 時
    許，在臺北市○○○路400 號3 樓之2 即乙○○公司，以新
    臺幣（下同）4,000 元之價格，販賣1 公克安非他命予戊○○、甲○○、丁○○三人均分施用；（二）98年4 月23日下
    午，在臺北縣板橋市○○街110 巷10弄7 號1 樓之乙○○住
    處，以400 元之價格，販賣1 公克愷他命予戊○○施用；（
    三）98年4 月23日下午，在臺北縣板橋市○○街110 巷10弄
    7 號1 樓之乙○○住處，1 以2,000 元之價格，販賣數量不
    詳安非他命予戊○○、甲○○、丁○○3 人均分施用；（四
    ）98年3 月29日2 時許，在臺北縣板橋市○○街110 巷10弄
    7 號1 樓之乙○○住處，以1,000 元之價格，販賣1 小包數
    量不詳之安非他命予丙○○施用；（五）98年5 月23日4 時
    許，在臺北縣板橋市○○街110 巷10弄7 號1 樓之乙○○住
    處，以1,000 元之價格，各販賣1 小包數量不詳之安非他命
    予丙○○等情；迭據被告於警詢、偵查中及本院羈押審理時
    自白在案，核與證人戊○○戊○○、甲○○、丁○○、丙○○於警詢或偵查中之證述情節大致相符，復有被告使用上開
    門號0000000000號之通訊監察譯文在卷可稽；是被告涉犯毒
    品危害防制條例第4 條第2 項、第3 項之販賣第二、三級毒
    品之罪嫌重大，且所犯亦為最輕本刑5 年以上有期徒刑之罪
    。
三、查被告前經臺灣板橋地方法院檢察署檢察官發布通緝，始到
    案執行戒治1 年及有期徒刑6 月，此為被告所自承（本院98
    年12月7 日筆錄），復有臺灣高等法院被告前案紀錄表1 份
    附卷可查；參以本件經警於98年5 月23日4 時20分許，進入
    被告之臺北縣板橋市○○街110 巷10弄7 號1 樓住處執行搜
    索，被告發現警方開門時，立即逃離現場，而於同日9 時許
    ，經警策動始返回投案，顯見被告亦有事實足認有逃亡之虞
    。
四、茲本件羈押期間，即將屆滿，本院審酌上情，認被告上開羈
    押原因仍然存在，且仍有繼續羈押之必要，以利本院審判程
    序之進行。綜上，被告應自民國98年12月18日起，延長羈押
    2 月。
五、依刑事訴訟法第108 條第1 項，裁定如主文。
中    華    民    國    98    年    12    月    10    日
                  刑事第三庭  審判長法  官  王屏夏
                                    法  官  王偉光
                                    法  官  蘇揚旭
上列正本證明與原本無異。
如不服本裁定，應於裁定送達後五日內敘明抗告理由，向本院提
出抗告狀。
                                    書記官  李郁禎
中    華    民    國    98    年    12    月    10    日


司法院資訊處製作；財團法人民間司法改革基金會備份。
